【裁判字號】    98,易,535
【裁判日期】    981130
【裁判案由】    違反毒品危害防制條例
【裁判全文】
臺灣雲林地方法院刑事判決               98年度易字第535號
公  訴  人  臺灣雲林地方法院檢察署檢察官
被      告  甲○○
上列被告因違反毒品危害防制條例案件，經檢察官提起公訴（98
年度毒偵字第1016號），被告於準備程序期日就被訴事實為有罪
陳述，本院進行簡式審判程序，並判決如下：
    主  文
甲○○施用第二級毒品，累犯，處有期徒刑柒月。扣案之第二級
毒品甲基安非他命（驗餘淨重零點零陸玖公克）沒收銷燬之，
包裝前揭甲基安非他命之外包裝袋壹個沒收。
    事  實
一、甲○○前因施用毒品案件，經裁定送觀察、勒戒後，認無繼
    續施用毒品傾向，並由臺灣雲林地方法院檢察署檢察官先後
    以87年度偵字第2651號、89年度毒偵緝字第69號為不起訴處
    分確定。又於民國90年間、91年間因施用毒品案件，經本院
    以90年度易字第533 號、91年度易字第346 號分別判處有期
    徒刑1 年6 月、5 月確定，經接續執行，於93年10月6 日假
    釋出獄，迄93年11月3 日假釋期滿，未經撤銷假釋，其未執
    行之刑，以已執行論；又於94年間，因施用毒品案件，經本
    院以94年度易字第82號判處有期徒刑7 月確定，並於94 年
    11月21日執行完畢；又於97年間，因施用毒品案件，經本院
    以97年度易字第292 號判處有期徒刑7 月確定，與其另犯之
    竊盜案件接續執行，於98年2 月28日縮短刑期執行完畢。詎
    仍不知悛悔，復基於施用第二級毒品甲基安非他命之犯意，
    於98年7 月27日為警採尿時點回溯前96小時內之某時，在雲
    林縣麥寮鄉崙後村沙崙後之不詳道路旁，以將甲基安非他命
    置於玻璃球內，點火燒烤後吸食其煙霧之方式，施用第二級
    毒品甲基安非他命1 次。嗣於98年7 月27日下午3 時50 分
    許，甲○○在雲林縣麥寮鄉崙後村沙崙後141 號北玄宮前為
    警盤查，當場查獲毒品甲基安非他命1 包（毛重0.26公克，
    淨重0.0566公克，取樣0.0197公克【已鑑析用罄】，驗餘淨
    重0.0369公克），同日徵其同意採尿送驗結果，檢出甲基安
    非他命陽性反應，始悉上情。
二、案經臺灣雲林地方法院檢察署檢察官簽分偵辦並起訴。
    理  由
一、本件被告所犯為死刑、無期徒刑、最輕本刑為三年以上有期
    徒刑以外之罪，亦非屬高等法院管轄之第一審案件，其於準
    備程序進行中，先就被訴事實為有罪之陳述，經法官告知簡
    式審判程序之旨，並聽取公訴檢察官之意見後，依刑事訴訟
    法第273 條之1 第1 項、第273 條之2 等規定，裁定進行簡
    式審判程序，且不受同法第159 條第1 項、第161 條之2 、
    第161 條之3 、第163 條之1 及第164 條至第170 條所規定
    證據能力認定及調查方式之限制，合先敘明。
二、上開事實，業經被告於本院審理時坦承不諱，而被告於98年
    7 月27日晚間6 時30分許，得其同意後為警所採集之尿液，
    經送往臺灣檢驗科技股份有限公司以酵素免疫分析法EIA 篩
    檢及氣相層析質譜儀GC／MS檢驗之結果，確呈現甲基安非他
    命陽性反應，此有委託檢驗尿液代號與真實姓名對照認證單
    ，及臺灣檢驗科技股份有限公司98年8 月5 日濫用藥物尿液
    檢驗報告各1 紙附卷可稽（見警卷第7 頁、偵查卷第17頁）
    ，又扣案疑似安非他命毒品1 包（毛重0.26公克，0.26公克
    ，淨重0.0566公克，取樣0.0197公克【已鑑析用罄】，驗餘
    淨重0.0369公克），經送往憲兵司令部刑事鑑識中心鑑定結
    果，檢出甲基安非他命成分，此亦有該中心98年9 月1 日憲
    直刑鑑字第0980001511號鑑定書1 份（本院卷）可憑。足認
    被告前開自白核與事證相符，應堪予採信。再按毒品危害防
    制條例於92年7 月9 日修正公布，自93年1 月9 日施行，其
    中第20條將施用毒品之刑事處遇程序，區分為「初犯」及「
    5 年內再犯」、「5 年後再犯」。而依修正後之規定，僅限
    於「初犯」及「5 年後再犯」2 種情形，始應先經觀察、勒
    戒或強制戒治程序。倘被告於5 年內已再犯，經依法追訴處
    罰，縱其第3 次（或第3 次以上）再度施用毒品之時間，在
    初犯經觀察、勒戒或強制戒治執行完畢釋放5 年以後，已不
    合於「5 年後再犯」之規定，且因已於「5 年內再犯」，顯
    見其再犯率甚高，原實施觀察、勒戒或強制戒治，已無法收
    其實效，即應依該條例第10條處罰（最高法院95年度第7次
    刑事庭會議決議參照）。經查，被告前因施用毒品案件，經
    裁定送觀察、勒戒後，認無繼續施用毒品傾向，並由臺灣雲
    林地方法院檢察署檢察官先後以87年度偵字第2651號、89
    年度毒偵緝字第69號為不起訴處分確定。又於90年間、91
    年間因施用毒品案件，經本院以90年度易字第533 號、91
    年度易字第346 號分別判處有期徒刑1 年6 月、5 月確定，
    經接續執行，於93年10月6 日假釋出獄，迄93年11月3 日假
    釋期滿，未經撤銷假釋，其未執行之刑，以已執行論；又於
    94年間，因施用毒品案件，經本院以94年度易字第82號判處
    有期徒刑7 月確定，並於94年11月21日執行完畢；又於97年
    間，因施用毒品案件，經本院以97年度易字第292 號判處有
    期徒刑7 月確定，與其另犯之竊盜案件接續執行，於98年2
    月28日縮短刑期執行完畢，此有臺灣高等法院被告前案紀錄
    表1 份附卷可憑，是本件被告雖係於受觀察、勒戒執行完畢
    後5 年後，再犯本件毒品危害防制條例第10條第2 項之罪，
    惟因前述5 年內曾另再犯施用毒品罪名而屬3 犯以上，經依
    法予以追訴，事證明確，是本件被告犯行堪以認定，應依法
    論科。
三、論罪科刑：
  (一)本件核被告所為，係犯毒品危害防制條例第10條第2 項之施
    用第二級毒品罪。又被告持有第二級毒品海洛因並進而施用
    ，其持有之低度行為應為施用之高度行為所吸收，不另論罪
    。
  (二)再查，被告有前述犯罪事實欄所記載之前科紀錄，此亦有臺
    灣高等法院被告前案紀錄表1 份附卷足憑，故被告於受有期
    徒刑執行完畢後，5 年內故意再犯本件有期徒刑以上之罪，
    依刑法第47條第1 項規定，為累犯，應依法加重其刑。
  (三)爰審酌被告曾有多次施用毒品之前科紀錄，經觀察勒戒、起
    訴科刑後猶犯同罪行，顯未能深切悔改並記取教訓，惟念及
    施用毒品之犯行，本質上為戕害自我身心健康之行為，尚未
    嚴重破壞社會秩序或侵害他人權益，及其犯後坦承犯行，態
    度良好，暨其自承家中有妻小待其撫養，及從事農務工作等
    一切情狀，量處如主文所示之刑。
  (四)另扣案甲基安非他命1 包（毛重0.26公克，淨重0.0566公克
    ，取樣0.0197公克【已鑑析用罄】，驗餘淨重0.0369公克）
    ，係查獲之第二級毒品，不問屬於犯人與否，應依毒品危害
    防制條例第18條第1 項前段之規定沒收銷燬之。另包裹甲基
    安非他命之空包裝袋，並非不可與毒品本身分離，係用於包
    裹甲基安非他命，具有避免裸露受潮及方便攜帶之功能，且
    為被告所有，業據被告供認在卷，爰依刑法第38條第1 項第
    2 款之規定沒收之。
四、據上論斷，應依刑事訴訟法第273 條之1 第1 項、第299 條
    第1 項前段，毒品危害防制條例第10條第2 項、第18條第1
    項前段，刑法第11條前段、第47條第1 項、第38條第1 項第
    2 款，判決如主文。
本案經檢察官陳詠薇到庭執行職務。
中    華    民    國    98    年    11    月    30    日
                  刑事第三庭    法  官  蕭雅毓
以上正本證明與原本無異。
如不服本判決應於收受判決後10日內向本院提出上訴書狀，並應
敘述具體理由；其未敘述上訴理由者，應於上訴期間屆滿後20日
內向本院補提理由書（均須按他造當事人之人數附繕本）。「切
勿逕送上級法院」。
                                書記官  鍾宜津
中    華    民    國    98    年    11    月    30    日
附錄本案論罪科刑法條全文：
毒品危害防制條例第10條
施用第一級毒品者，處 6 月以上 5 年以下有期徒刑。
施用第二級毒品者，處 3 年以下有期徒刑。


司法院資訊處製作；財團法人民間司法改革基金會備份。
